# 为了销售产品而购买长期服务的核算

提问人：michaelhtts 时间：2015-05-26 18:28:28
经销商投标，中标后经销商与客户签订销售协议，最终客户要求由经销商来提供产品的后期服务。公司销售给经销商产品的同时会同时签订外包服务合同，将售后服务外包给经销商比如 3 年，请问购买外包服务是一次性进损益还是在购买的服务期内摊销？

回答人：chenyiwei
首先明确一个讨论前提：此处讨论的后期服务不是售出产品的质保，而是与产品销售无直接关系的后续服务，在会计上可以单独确认收入和结转成本。 在此前提下，须明确“外包服务合同”的含义，是否仍然以本企业作为向客户提供该服务的首要义务人，只是外包给经销商，由经销商直接向客户提供服务？客户的服务费是否直接支付给本公司，再由本公司付给经销商？ 如果是，则本企业应采用与直接由本企业提供该后续服务时相同的收入、成本确认基础。即：因为在本企业自行提供相关服务的情况下，收入、成本必然是分期确认的，所以现在由经销商提供同样服务的情况下，本企业向经销商购买服务的成本也应当是分期摊销的，随着经销商向客户提供服务的进度逐步确认为本企业的成本、费用。